臺灣高等法院臺中分院刑事裁定　　　　 100年度聲字第2142號
聲　請　人
即　被　告　吳貞六
上列聲請人即被告因公共危險等案件（本院100年度上訴字第219
8號），不服本院受命法官於中華民國100年10月27日之羈押處分
，聲請撤銷羈押，本院裁定如下：
    主  文
聲請駁回。
    理  由
一、本件聲請人即被告吳貞六（下稱被告）聲請意旨略以：因臺
    中地檢署檢察官就被告所提之告訴案件屢次簽結了事，顯然
    侵害人民權益，間接逼迫被告採取激烈之抗議手段，但被告
    良心未泯，選擇在深夜時段放火燒毀無人之警備車，避免傷
    及無辜，其目的僅在表達抗議及喚醒法院重視。又依司法院
    大法官釋字第665號解釋意旨，以重罪為由羈押被告，須係
    犯最輕本刑5年以上有期徒刑之罪，且有相當理由認為有逃
    亡或串供、串證、湮滅證據之虞。本件被告前經臺中地方法
    院判決有期徒刑3年，刑度低於5年，且被告妻子、兒女、財
    產都在臺灣，無逃亡之虞，實無羈押原因及必要性，為此提
    起抗告等語。
二、按受命法官行準備程序，與法院或審判長有同一之權限，但
    第121條之裁定，不在此限，刑事訴訟法第279條第2項定有
    明文。而同法第121條規定須以「法院」裁定為之者，並不
    包括第101條、第101條之1之羈押，是以審判長、受命法官
    或受託法官均有為羈押處分之權限。次按對於審判長、受命
    法官、受託法官所為羈押之處分有不服者，受處分人得聲請
    其所屬法院撤銷或變更之（即準抗告）；受處分人得為撤銷
    或變更之聲請而誤為抗告者，視為已有聲請，同法第416條
    第1項第1款、第418條第2項後段分別定有明文。再按抗告法
    院認為抗告無理由者，應以裁定駁回之；準抗告亦準用之，
    同法第412條、第416條第4項亦有明定。
三、經查：
  (一)本件羈押係由本院法官於移審時依法訊問後所為，應係受命
    法官之處分，被告具狀提起第三審抗告，顯係誤聲請撤銷或
    變更為第三審抗告，揆諸上開說明，應視為已有撤銷或變更
    原處分之聲請，合先敘明。
  (二)被告因本院100年度上訴字第2198號刑事案件，前經受命法
    官於民國100年10月27日依法訊問後，認其涉犯公共危險等
    罪，犯罪嫌疑重大，有刑事訴訟法第101條第1項第1款情形
    ，所犯係同法第101條之1第1項第1款之罪，有事實足認為有
    反覆實施同一犯罪之虞，而有羈押之必要，當庭裁定接押，
    並諭知自100年10月27日起執行羈押，有刑事點名單、訊問
    筆錄、押票等件在卷可佐。被告雖以前揭情詞，聲請撤銷上
    開羈押裁定云云，惟同法第101條、第101條之1所謂犯罪嫌
    疑重大，係指有具體事由足以令人相信被告很有可能涉嫌其
    被控訴之犯罪已足，並以自由證明為之，此與認定犯罪事實
    所憑證據，須達於無合理懷疑程度者迥異。本件被告放火燒
    燬警備車之事實，業經第一審法院審理判決，其犯罪嫌疑確
    屬重大，其涉犯刑法第175條第1項之放火罪，法定刑為1年
    以上7年以下有期徒刑，非屬刑事訴訟法第101條第1項第3款
    之重罪羈押原因，原裁定亦非以重罪作為羈押原因，與大法
    官釋字第665號解釋並無關聯，被告抗辯意旨顯有誤會。又
    被告目前戶籍設於臺中市太平區戶政事務所，無固定之居所
    ，不無逃亡之虞，其涉犯放火罪仍有反覆實施同一犯罪之虞
    ，對公益危害甚大，是本院受命法官斟酌命被告具保、責付
    或限制住居等侵害較小之手段，均不足以確保刑事訴訟審判
    、執行程序之順利進行以及維護公益，認有羈押之必要性，
    並無違誤。從而，本院受命法官以被告有刑事訴訟法第101
    條第1項第1款、第101條之1第1項第1款之情形，且有羈押之
    必要，裁定執行羈押，其認事用法並無不合，被告聲請撤銷
    羈押處分，為無理由，應予駁回。
四、據上論結，應依刑事訴訟法第416條第4項、第412條，裁定
    如主文。
中    華    民    國   100    年    11    月    10    日
            刑事第二庭    審判長法  官  邱  顯  祥
                                法  官  姚  勳  昌
                                法  官  張  國  忠
以上正本證明與原本無異。
不得抗告。
                                書記官  卓  佳  儀
中    華    民    國   100    年    11    月    10    日